臺灣板橋地方法院刑事判決　　　　　　　96年度訴字第4537號
公　訴　人　臺灣板橋地方法院檢察署檢察官
被　　　告　戊○○
　　　　　　　　　　（現於臺灣臺北看守所羈押中）
上列被告因搶奪等案件，經檢察官提起公訴（96年度偵字第4805
號），本院合議庭裁定由受命法官獨任依簡式審判程序，判決如
下：
    主  文
戊○○收受贓物，累犯，處有期徒刑肆月。又意圖為自己不法之
所有，而搶奪他人之動產，累犯，處有期徒刑柒月。又竊盜，累
犯，處拘役伍拾日，如易科罰金，以新臺幣壹仟元折算壹日。又
竊盜，累犯，處拘役伍拾日，如易科罰金，以新臺幣壹仟元折算
壹日。又意圖為自己不法之所有，而搶奪他人之動產，累犯，處
有期徒刑拾月。又施用第二級毒品，累犯，處有期徒刑陸月。有
期徒刑部分應執行有期徒刑壹年拾月；拘役部分應執行拘役捌拾
日，如易科罰金，以新臺幣壹仟元折算壹日。
    事  實
一、戊○○前於民國（下同）九十年間，因違反毒品危害防制條
    例案件，經本院判處有期徒刑五月確定，另因竊盜案件，經
    本院判處有期徒刑八月，經臺灣高等法院駁回上訴確定，上
    開二案經臺灣高等法院裁定應執行有期徒刑一年，於九十一
    年八月十八日縮刑期滿執行完畢；又於九十三年間，因竊盜
    案件，經本院判處有期徒刑七月確定，於九十四年二月二十
    二日縮刑期滿執行完畢；又於九十六年間，因竊盜案件，經
    本院判處應執行有期徒刑六月確定，另因違反毒品危害防制
    條例案件，經本院判處有期徒刑六月確定，上開二案經本院
    裁定減刑及定其應執行為有期徒刑五月確定，甫於九十六年
    十月十五日縮刑期滿執行完畢（構成累犯）。詎其仍不知悔
    悟，復為下列犯行：
（一）戊○○明知真實姓名年籍不詳綽號「阿威」之成年男子所
      持有，懸掛ＯＹＭ－七０八號車牌（該車牌係甲○○所有
      ，於九十六年七月初某日，在臺北縣新店市某處失竊）之
      機車一部（該機車原車牌號碼為一六一－ＢＮＥ號，為丙○○所有，於九十六年十月二十三日凌晨四時三十分許，
      在臺北縣板橋市○○○路三六號前失竊）係來路不明之贓
      物，竟仍於九十六年十月二十三日後之九十六年十月下旬
      某日，在臺北市○○街四十巷二一號四樓其友人張宸嘉住
      處樓下，予以收受供己代步使用。
（二）戊○○於九十六年十一月一日上午八時四十五分許，騎乘
      上開機車，在臺北縣樹林市○○街十六巷口前，見庚○○
      將所騎乘之機車停放在水果攤旁選購水果，並將皮包一個
      （內有郵局提款卡、永豐商業銀行提款卡、華南商業銀行
      提款卡、台新商業提款卡、健保卡、機車駕駛執照、悠遊
      卡各一張及現金新臺幣《下同》一千五百元）置於該機車
      腳踏墊，認有機可乘，竟意圖為自己不法之所有，遂趁庚○○選購水果分心不及防備之際，騎乘機車靠近後搶走上
      開置於庚○○機車腳踏墊上之皮包，得手後騎乘機車逃離
      現場時，掉落其向不知情之吳嘉興（起訴書誤為陳嘉興）
      所借用之0000000000號行動電話於現場。
（三）戊○○又於九十六年十一月七日下午三時許，在臺北縣板
      橋市○○○街一０三巷十八號前，見車牌號碼九六０九－
      ＫＧ號自用小客車車門未鎖，車內乘客座上置有鑰匙串一
      串（為乙○○所有，含鑰匙五支及電子遙控器二個），且
      無人在車上，竟意圖為自己不法所有，遂徒手開門竊取上
　　　開鑰匙串一串得逞後離去。
（四）戊○○復於九十六年十一月十二日上午八時三十分許，在
      臺北縣中和市○○街八十四號五樓，見上開處所正在裝潢
      施工，工人丁○○將外套吊掛在大門把手上，竟意圖為自
      己不法所有，利用丁○○下樓搬取材料不在場之際，遂徒
      手竊取丁○○所有置於該外套口袋內之鑰匙三串，得手後
      離去。
（五）戊○○再於九十六年十一月十七日晚上七時二分許，騎乘
      上開機車，行經臺北縣板橋市○○路九九號（起訴書誤為
      十九號）前時，見前方己○○獨自一人騎乘機車，且將透
      明手提包置於腳踏墊上，認有機可乘，遂騎乘機車自右後
      方靠近己○○之機車，趁己○○騎車不及防備之際，搶奪
      己○○置於機車腳踏墊上之手提包一個（內有身分證、郵
      局提款卡、中國信託商業銀行提款卡、機車駕駛執照及行
      車執照、花旗商業銀行信用卡、新光商業銀行信用卡、玉
      山商業銀行信用卡、健保卡各一張、鑰匙一串、行動電話
      一支及現金約四、五百元），得手後隨即騎乘機車逃離現
      場。
（六）戊○○前於八十九年間，因施用毒品案件，經本院以八十
      九年度毒聲字第二二０一號裁定送觀察、勒戒後，因認無
      繼續施用傾向，於八十九年四月十一日執行完畢出所，並
      經臺灣板橋地方法院檢察署檢察官以八十九年度毒偵字第
      二九二五號為不起訴處分確定；其於八十九年間，又因施
      用毒品案件，經本院以八十九年度毒聲字第七０一四號裁
    　定送觀察、勒戒後，認有繼續施用毒品傾向，再經本院以
      八十九年度毒聲字第七三０二號裁定令入戒治處所施以強
      制戒治，於九十年八月三十一日停止處分出監，於同年十
      二月三十日戒治期滿未經撤銷，視為執行完畢；其再於九
      十五年十一月二日十時許，在臺北縣板橋市○○○路某處
    　之網咖廁所內，施用第二級毒品安非他命一次，為警查獲
      ，經本院以九十六年度簡字第三四五二號判處有期徒刑六
      月確定。戊○○由不知悔改，另基於施用第二級毒品甲基
      安非他命之犯意，於九十六年十一月二十日晚上十時許（
      起訴書略為九十六年十一月二十一日十三時五十分為警採
      前九十六小時內某時），在臺北縣中和市○○街八二號一
      樓網咖內，施用甲基安非他命一次。
（七）嗣經員警經由戊○○上開掉落於現場之行動電話，通知吳
      嘉興訊問後查知上開行動電話係交予戊○○使用，遂於九
      十六年十一月二十一日上午五時三十分許，持搜索票前往
      戊○○位於臺北縣中和市○○街八二號五樓Ａ室之居所搜
      索查獲戊○○及張宸嘉（另案偵查），並扣得己○○所有
      之駕駛執照一張、鑰匙一串（已發還）、乙○○所有之鑰
      匙串一串（含鑰匙五支及電子遙控器二個，已發還）、丁○○所有之鑰匙三串（已發還）、丙○○所有之上開機車
      （已發還）、甲○○所有之上開車牌一面（已發還），及
      張宸嘉所有之甲基安非他命八包（毛重共計六點七公克）
      、電子磅秤一臺、夾鍊袋四包。
二、案經臺北縣政府警察局樹林分局報請臺灣板橋地方法院檢察
　　署檢察官偵查起訴，經戊○○於準備程序進行中就被訴事實
  　為有罪之陳述，經告知簡式審判程序之旨，並聽取當事人之
    意見後，本院合議庭裁定由受命法官獨任以簡式審判程序審
    理。
    理  由
一、上揭事實，業據被告戊○○於警詢、偵查中及本院審理時坦
    承不諱，核與證人即被害人甲○○、丙○○、庚○○、乙○○、丁○○、己○○及證人吳嘉興於警詢中證述情節相符，
    並有贓物認領保管單五件、查獲時現場及贓證物照片十三張
    卷足佐。又被告為警查獲時所採集之尿液，經送請臺灣檢驗
    科技股份有限公司鑑驗結果，確呈安非他命類陽性反應，有
    該公司九十六年十二月四日濫用藥物尿液檢驗報告一件在卷
    可稽。綜上足認被告上開自白與事實相符。又按現行毒品危
    害防制條例第二十條、第二十三條之規定，僅限於「初犯」
    及「五年後再犯」二種情形，始應先經觀察、勒戒或強制戒
    治程序。倘被告於五年內已再犯，經依法追訴處罰，縱其第
    三次（或第三次以上）再度施用毒品之時間，在初犯經觀察
    、勒戒或強制戒治執行完畢釋放五年以後，已不合於「五年
    後再犯」之規定，且因已於「五年內再犯」，顯見其再犯率
    甚高，原實施觀察、勒戒或強制戒治，已無法收其實效，即
    應依該條例第十條處罰（最高法院九十五年度第七次刑事庭
    會議決議參照）。查被告前於八十九年間，因施用毒品案件
    ，經本院以八十九年度毒聲字第二二０一號裁定送觀察、勒
    戒後，因認無繼續施用傾向，於八十九年四月十一日執行完
    畢出所，並經臺灣板橋地方法院檢察署檢察官以八十九年度
    毒偵字第二九二五號為不起訴處分確定；其於八十九年間，
    又因施用毒品案件，經本院以八十九年度毒聲字第七０一四
    號裁定送觀察、勒戒後，認有繼續施用毒品傾向，再經本院
    以八十九年度毒聲字第七三０二號裁定令入戒治處所施以強
    制戒治，於九十年八月三十一日停止處分出監，於同年十二
    月三十日戒治期滿未經撤銷，視為執行完畢；其再於九十五
    年十一月二日十時許，在臺北縣板橋市○○○路某處之網咖
    廁所內，施用第二級毒品安非他命一次，為警查獲，經本院
    以九十六年度簡字第三四五二號判處有期徒刑六月確定（下
    稱前案）之事實，有臺灣高等法院被告前案紀錄表及本院九
    十六年度簡字第三四五二號判決書各一件在卷足參，是被告
    本件施用第二級毒品犯行部分，雖係在前次經強制戒治執行
    完畢五年以後，但因其於經強制戒治執行完畢五年以內，已
    於九十五年間有再犯施用毒品行並經判決確定（即前案），
    且前案與本案之施用時間又未超過五年，揆諸上開說明，其
    此部分犯行亦不合於「五年後再犯」之規定，即應毒品危害
    防制條例第十條規定處罰。從而，本件事證明確，被告犯行
    堪以認定。
二、核被告戊○○所為，係犯刑法第三百四十九條第一項之收受
    贓物罪、刑法第三百二十條第一項之竊盜罪（二罪）、刑法
    第三百二十五條第一項之搶奪罪（二罪）、毒品危害防制條
    例第十條第二項之施用第二級毒品罪。被告所犯上開各罪，
    犯意各別，行為互殊，應予分論併罰。又被告前有如上開犯
    罪事實欄所載之犯罪科刑及執行情形，有臺灣高等法院被告
    前案紀錄表一件在卷可稽，其於有期徒刑執行完畢後五年內
    ，故意再犯有期徒刑以上刑之本罪，為累犯，應依法加重其
    刑。爰審酌被告正值青壯，竟不思循正途取財，竊盜、搶奪
    他人財物對社會治安及被害人之危害均屬非輕、及搶奪犯行
    之犯罪手段之輕重、竊盜犯行部分所竊取財物之價值尚低、
    且其前有施用毒品觀察勒戒、強制戒治之紀錄，猶不知悔改
    ，再犯本件施用第二級毒品犯行，顯見其戒除毒癮之意志薄
    弱，惟其施用毒品係自戕行為，對他人法益尚無具體危害、
    及其犯後坦承犯行之態度等一切情狀，量處如主文所示之刑
    ，及就宣告拘役刑部分，諭知易科罰金之折算標準，並定其
    應執行刑，及就宣告拘役刑部分，諭知易科罰金之折算標準
    。至被告為警查獲時扣得之甲基安非他命八包（毛重共計六
    點七公克）、電子磅秤一臺、夾鍊袋四包，並非被告所有，
    且與其本案犯行無關，故不予宣告沒收，附此敘明。
據上論斷，應依刑事訴訟法第二百七十三條之一第一項、第二百
九十九條第一項前段，刑法第三百二十條第一項、第三百二十五
條第一項、第三百四十九條第一項、第四十七條第一項、第五十
一條第五款、第四十一條第一項前段，刑法施行法第一條之一，
判決如主文。
本案經檢察官陳佳宏到庭執行職務。
中　　華　　民　　國　　96　　年　　12　　月　　31　　日
                  刑事第十六庭  法　官  白光華
以上正本證明與原本無異
如不服本判決應於送達後10日內向本院提出上訴狀
                              　書記官　張玉如
中　　華　　民　　國　　96　　年　　12　　月　　31　　日
附錄本案論罪科刑法條全文：
中華民國刑法第320條
意圖為自己或第三人不法之所有，而竊取他人之動產者，為竊盜
罪，處5 年以下有期徒刑、拘役或5 百元以下罰金。
意圖為自己或第三人不法之利益，而竊佔他人之不動產者，依前
項之規定處斷。
前二項之未遂犯罰之。
刑法第325 條第1 項
意圖為自己或第三人不法之所有，而搶奪他人之動產者，處6月
以上5年以下有期徒刑。
中華民國刑法第349條
收受贓物者，處 3 年以下有期徒刑、拘役或 5 百元以下罰金。
搬運、寄藏、故買贓物或為牙保者，處5 年以下有期徒刑、拘役
或科或併科1 千元以下罰金。
因贓物變得之財物，以贓物論。
毒品危害防制條例第10條
施用第一級毒品者，處 6 月以上 5 年以下有期徒刑。
施用第二級毒品者，處 3 年以下有期徒刑。
